臺灣基隆地方法院刑事判決　　　　　　　 96年度訴字第104號
公　訴　人　臺灣基隆地方法院檢察署檢察官
被　　　告　申○○
上列被告因常業詐欺等案件，經檢察官提起公訴（94年度偵緝字
第441號），被告並為有罪陳述，本院合議庭乃裁定由受命法官
獨任以簡式審判程序進行審理，並判決如下：
    主  文
申○○連續幫助以犯意圖為自己不法之所有，以詐術使人將本人
之物交付之罪為常業，處有期徒刑柒月。
    事  實
一、申○○雖可預見提供自己帳戶予他人使用，可能足以幫助該
    他人及與之有常業詐欺犯意聯絡者（下稱「詐騙集團」）實
    施常業詐欺犯罪，並進而恃其金融帳戶掩飾或隱匿因渠等實
    施常業詐欺犯罪所得財物，猶不違背其本意（即縱該詐騙集
    團果恃申○○之金融帳戶實施常業詐欺犯罪，並進而恃其帳
    戶以掩飾或隱匿因渠等實施常業詐欺犯罪之所得財物，亦不
    違反申○○之本意），並進而基於幫助不詳詐騙集團實施常
    業詐欺犯罪暨幫助該詐騙集團掩飾或隱匿因渠等實施常業詐
    欺犯罪所得財物之不確定概括犯意，連續於93年3月初及中
    旬，在台北縣汐止巿崇義中學附近，先後將附表一所示帳戶
    之存摺、提款卡及密碼，提供予姓名年籍不詳之蔡姓男子、
    張姓男子使用，藉以幫助該詐騙集團遂渠等向他人常業詐欺
    取財之目的暨幫助該詐騙集團掩飾或隱匿因渠等實施常業詐
    欺犯罪之所得財物。嗣該詐騙集團成員於附表二所示時間及
    地點，以附表二所示方法，向附表二所示被害人詐騙，使被
    害人陳秀姈等25人陷於錯誤而轉帳至前開帳戶，詐騙集團成
    員得款後立即將款項提領一空。嗣經被害人報警處理後，始
    循線查悉上情。
二、案經基隆市警察局第三分局報告臺灣基隆地方法院檢察署檢
    察官偵查起訴。
    理  由
壹、程序事項
    查本案被告申○○所犯者非為死刑、無期徒刑、最輕本刑為
    三年以上有期徒刑之罪或高等法院管轄第一審案件，其於準
    備程序進行中，先就被訴事實為有罪之陳述，經告知其簡式
    審判程序之旨，並聽取公訴人、被告之意見後，本院業已依
    刑事訴訟法第273條之1第1項規定，裁定由受命法官獨任以
    簡式審判程序進行本案之審理。
貳、實體事項
一、證據能力
    「被告以外之人於審判外之言詞或書面陳述，除法律有規定
    者外，不得作為證據」之規定，於法院以簡式審判程序處刑
    者，不適用之。刑事訴訟法第159條第2項前段定有明文。乃
    不受傳聞證據法則拘束之例外性規定。準此，本案相關證人
    於審判外之言詞或書面陳述，倘查無不得作為本案審判依據
    之其他情事，復業經本院踐行證據調查之合法程序，就令係
    屬傳聞（審判外之陳述），核其自猶可據為本案審判之證據
    。合先指明。
二、事實認定
    上揭事實，業據被告申○○於本院審理時供承不諱，核與證
    人即被害人陳秀姈、卯○○、寅○○、壬○○、戌○○、戊
    ○○、辰○○、庚○○、乙○○、天○○、癸○○、辛○○
    、亥○○、丙○○、甲○○、子○○、未○○、地○○、己
    ○○、巳○○、張智凱、宇○○、酉○○、午○○、丑○○
    於警詢所證述情節相符，並有基隆市○○路郵局、上海商業
    儲蓄銀行基隆分行、安泰商業銀行、中國農民銀行大同分行
    、中國國際商業銀行成功分行、國泰世華銀行三民分行等銀
    行之開戶資料暨交易明細表在卷可稽，足認被告於本院審理
    時之任意性自白，與事實相符，可以採信。綜上，本案事證
    明確，被告上開犯行，堪以認定。
三、被告申○○行為後，刑法及刑法施行法業於94年2月2日經總
    統以華總一義字第09400014901號令修正公布，並於95年7月
    1日施行。按行為後法律有變更者，適用行為時之法律，但
    行為後之法律有利於行為人者，適用最有利於行為人之法律
    ，現行刑法第2條第1項定有明文。此條規定乃與刑法第1條
    罪刑法定主義契合，而貫徹法律禁止溯及既往原則，係規範
    行為後法律變更所生新舊法律比較適用之準據法，是刑法第
    2條本身雖經修正，但刑法第2條既屬適用法律之準據法，本
    身尚無比較新舊法之問題，應一律適用裁判時之現行刑法第
    2條規定以決定適用之刑罰法律，先予辨明。又以本次刑法
    修正之比較新舊法，應就罪刑有關之共犯、未遂犯、想像競
    合犯、牽連犯、連續犯、結合犯，以及累犯加重、自首減輕
    暨其他法定加減原因（如身分加減）與加減例等一切情形，
    本於統一性及整體性原則，綜其全部罪刑之結果而為比較，
    亦有最高法院95年度第8次刑庭會議決議可資參照。
(一)、按刑法上所謂常業犯，指反覆以同種類行為為目的之社會活
    動之職業性犯罪而言，至於犯罪所得之多寡，是否恃此犯罪
    為唯一之謀生職業，則非所問，縱令兼有其他職業，仍無礙
    於該常業犯罪之成立（最高法院85年臺上字第510號判例參
    照）。查被告行為後，刑法常業詐欺罪業已刪除，是其犯後
    法律已有變更，而刑法第339條之普通詐欺罪，其法定本刑
    為5年以下有期徒刑、拘役或科或併科1千元以下罰金；而修
    正前刑法第340條之常業詐欺罪其法定本刑為1年以上7年以
    下有期徒刑，得併科5萬元以下罰金。本件被告幫助連續詐
    欺取財之行為有多次，若依新法各別多次論斷詐欺取財之結
    果（即數罪併罰），其刑度顯較修正前刑法第340條常業詐
    欺取財罪為重，經比較新舊法結果，新法之規定對被告並無
    較為有利情形，仍應依刑法第2條第1項前段之規定，即適用
    被告行為時之修正前刑法第340條之常業詐欺取財罪處罰。
(二)、被告行為後，刑法第56條連續犯之規定，業於94年1月7日修
    正公布刪除，並於95年7月1日施行，則被告之犯行，因行為
    後新法業已刪除連續犯之規定，此刪除雖非犯罪構成要件之
    變更，但顯已影響行為人刑罰之法律效果，自屬法律有變更
    ，依新法第2條第1項規定，比較新、舊法結果，仍應適用較
    有利於被告之行為時法律即舊法論以連續犯（最高法院95
    年第8次刑事庭會議決議五之4參照）。
(三)、舊法第67條規定：「有期徒刑加減者，其最高度及最低度同
    加減之。」、第68條規定：「拘役或罰金加減者，僅加減其
    最高度；新法第67條規定：「有期徒刑或罰金加減者，其最
    高度及最低度同加減之。」、第68條規定：「拘役加減者，
    僅加減其最高度。」。本件被告所犯修正前刑法第340條之
    法定刑中有併科罰金刑，而被告有連續犯之加重原因，經比
    較新舊法，新法就罰金最低度有加重規定，舊法則無，新法
    並無較有利被告之情形，自應依新法第2條第1項規定，適用
    被告行為時之舊法第68條（參照最高法院95年度第八次刑事
    庭會議決議六之6）。
四、論罪科刑：
(一)、本案經披露之被害人達25人，本案詐欺集團成員遂行詐騙手
    法者，係藉電話與「不特定」被害人取得聯繫，再向「不特
    定」被害人謊稱其信用卡遭人盜刷或辦理退稅或其中獎，使
    「不特定」被害人陷於錯誤，並進而依詐騙集團成年成員指
    示操作自動櫃員機，致「不特定」被害人在不知不覺情形下
    ，誤將自己帳戶內現金轉帳匯入「被告上揭帳戶」，已如前
    述。而就本案實際遂行詐騙者「隨機」選擇被害人暨利用「
    他人帳戶」（即被告上揭金融帳戶）取得詐騙財物之情節以
    觀，已明顯可見「本案實際遂行詐騙手法」利用前揭方式斂
    財，並非出於一時或偶發，是自客觀以言，實已堪認本案實
    際遂行詐騙手法當有反覆實施類似本案之詐欺取財犯罪之意
    。按刑法所指常業犯，乃反覆以同種類行為為目的之社會活
    動之職業性犯罪；且祇須有賴某種犯罪為生活，而有事實上
    之表現為已足，並不以其犯罪時間長短為標準，亦不以專賴
    該犯罪為唯一生活依憑之必要；茲本案實際遂行詐騙者，既
    有反覆實施本案詐欺取財犯罪之意，則其本案所為，即係反
    覆以同種類行為為目的之社會活動之職業性犯罪，在法律評
    價上，自應論以刑法第340條之常業詐欺犯罪，而非止於刑
    法第339條第1項之普通詐欺而已。
(二)、按洗錢防制法之制定，旨在防止特定重大犯罪不法所得之資
    金或財產，藉由洗錢行為，諸如經由各種金融機關或其他交
    易管道，轉換成為合法來源之資金或財產，切斷資金與當初
    犯罪行為之關連性，隱匿犯罪行為或該資金不法來源之本質
    ，使偵查機關無法藉由資金流向追查犯罪行為人，是本法（
    洗錢防制法）所保護之法益，當為國家對特定重大犯罪之追
    訴及處罰。又洗錢防制法第2條第1款所指「洗錢」者，固係
    行為人為「掩飾」或「隱匿」自己重大犯罪所得財物或財產
    上利益之行為（對照同法第9條第1項之洗錢罪），同條第2
    款所指「洗錢」者，則係行為人「掩飾」、收受、搬運、寄
    藏、故買或牙保他人因重大犯罪所得財物或財產上利益之行
    為（對照同法第9條第2項之洗錢罪）；惟所指之「掩飾」、
    「隱匿」行為，除利用不知情之合法管道（如金融機關）為
    之者，大凡足以合法化自己或他人因實施洗錢防制法第3條
    明定重大犯罪之所得財物（或所得利益）來源，或改變該財
    物（或利益）本質，乃至切斷該財物（或利益）與實際行為
    人之關聯而藉以避免追訴處罰者，均屬洗錢防制法第2條第1
    款、第2款所指之「掩飾」、「隱匿」等該當洗錢構成要件
    之行為；申言之，洗錢防制法所欲保護之法益，既係國家對
    特定重大犯罪之追訴暨處罰，則綜觀犯罪全部過程，所指「
    洗錢行為」者，除任何足以使重大犯罪所得財物（或利益）
    之性質、來源、所在地、所有權或其他權利發生改變，並進
    而妨礙國家對重大犯罪之追查或處罰之行為，尚包括任何足
    以切斷重大犯罪所得贓款與實施者彼此間之關聯，而得藉此
    阻撓或危及國家對實施重大犯罪者清查之行為在內。茲本案
    實際遂行詐騙手法實乃常業詐騙集團，而渠等藉被告上揭金
    融帳戶所實施者，亦係該當刑法第340條構成要件行為之常
    業詐欺犯罪；「常業詐騙集團」藉由直接支配管領被告帳戶
    之方式取得本案贓款，上開贓款旋遭該詐騙集團分次提領一
    空，然本案詐騙集團成員與上開贓款之關聯性業因被告帳戶
    之介入而遭切斷，此實殆無可疑，此觀諸本案偵查機關果無
    從藉由該贓款之資金流向以逆推追查本案詐騙集團成員之實
    際所在益明。是就令本案贓款之性質、來源並未及改變，本
    案詐騙集團成員要求不知情之被害人將資金匯至被告帳戶之
    目的，無非係在藉此「掩飾」、「隱匿」贓款與渠等所在之
    直接關聯。是自應認為本案所涉之「常業詐騙集團」，在主
    觀上，顯有藉此阻撓國家清查其實際所在之洗錢構成要件故
    意，在客觀上，則有利用不知情之附表二被害人匯款至被告
    帳戶以切斷贓款與渠等實施犯罪之直接關聯之洗錢構成要件
    行為，而應併論以洗錢防制法第9條第1項之罪（94年度台非
    字第185號參照）。
(三)、又在金融機構開設帳戶，請領存摺及金融卡，係針對個人身
    分之社會信用而予以資金流通，具有強烈之屬人性格，而金
    融帳戶作為個人理財之工具，申請開設並無任何特殊限制，
    除一般民眾皆得以存入最低開戶金額之方式申請取得，一人
    同時或異時在各別金融機構申請數個存款帳戶使用概無不可
    ，其申辦手續亦極為簡便，此實屬眾所週知之事，則按諸常
    人社會經驗，苟遇不熟識者委以自己名義申請帳戶，無論其
    所恃以蒐集、徵求金融帳戶使用之名目為何，提供帳戶者對
    於該等帳戶是否係供合法使用，絕無不起疑心之理。況且，
    金融帳戶事關個人財產權益之保障，具有高度專有性，非本
    人或與本人甚為親密者，實難認有何得以「自由流通使用（
    即任意有對價或無對價交付不熟識者使用）」之理，一般人
    亦應有妥為保管及防止他人任意使用之認識，縱情況特殊致
    偶需交付他人使用，亦必深入瞭解其用途，俾免該等專有物
    品被不明人士利用或恃之為與財產有關之犯罪工具，並期杜
    絕自己金融帳戶存款遭他人冒領之風險，此實為吾人按諸生
    活認知所極易體察之常識。是倘無正當理由而徵求他人金融
    帳戶使用者，客觀上顯然已可預見該人之犯罪意圖，係為恃
    以供某筆資金之存入、提領，且寓有隱暪該筆資金存入暨提
    領過程之意。參以今日社會，利用手機簡訊、寄送得獎通知
    ，乃至謊稱其信用卡遭人盜刷、個人資料遭人盜用等手段，
    以遂其常業詐欺取財目的等案件頻傳；「常業詐騙集團」利
    用大量徵求他人金融帳戶（俗稱人頭戶）之方式，遂其順利
    領取因常業詐欺所得贓款暨阻斷（或阻撓）查緝人員對渠等
    身分追查之目的者，復迭經新聞媒體披露在案，是就令被告
    在提供金融帳戶予「常業詐騙集團」使用之初，其主觀尚無
    「必然引發該常業詐騙集團萌生恃以實施常業詐欺犯罪暨掩
    飾或隱匿因自己實施常業詐欺犯罪所得財物」之確信，然衡
    諸常情及被告智識暨社會經驗，被告對於「提供自己帳戶予
    他人使用，可能足以使詐騙集團恃以實施常業詐欺犯罪，並
    恃以掩飾或隱匿因自己實施常業詐欺犯罪所得財物」乙節，
    理當有所預見，竟猶將上揭金融帳戶提供予常業詐騙集團之
    不詳人士使用，則無論被告曾否收受對價，被告主觀上皆有
    容忍並允許「自己帳戶經詐騙集團恃以實施常業詐欺犯罪或
    恃以掩飾或隱匿因該詐騙集團實施常業詐欺犯罪所得財物」
    之意無疑。
(四)、刑法所指故意，非僅指「直接故意」，尚包括「間接故意（
    未必故意）」在內；又所謂「間接故意」者，乃指行為人對
    於構成犯罪事實，預見其發生而其發生並不違反其本意者而
    言（刑法第13條第2項規定參照）；再者，幫助犯之成立，
    除行為人主觀上須出於幫助之故意，客觀上並須有幫助之行
    為；且所指「幫助行為」，係指對他人實現構成要件之行為
    施予助力者而言，至所謂之「幫助故意」，則係指行為人就
    被幫助者正欲從事犯罪或正在從事犯罪，且該犯罪有既遂之
    可能，而其行為復足以幫助他人實現構成要件者，在主觀上
    有所認識而言，尚不以行為人確知被幫助者係犯何罪名為其
    必要（惟仍需在幫助犯罪之共同認識範圍以內）；惟倘行為
    人在正犯實施犯罪以前，預為幫助行為者，則為事前幫助犯
    。茲單就本案現存事證而論，固無從證明被告即係實施詐欺
    手法之人；惟被害人帳戶內之項款，既係經由上揭方式轉入
    被告帳戶，顯見向被害人施以詐術之歹徒，無非係利用被告
    帳戶為其詐財工具。是在客觀上，本案縱使查無證據足認被
    告明知利用帳戶遂行犯罪者之行為態樣，除可能供詐欺取財
    、恐嚇取財（常見類型為竊車後向車主勒索財物，即一般所
    稱「擄車勒贖」），亦有可能遭從事擄人勒贖等重大犯罪，
    而溢出被告原先幫助犯罪之共同認識範圍，然參諸前揭說明
    ，被告就「自己帳戶可能足以使詐騙集團恃以實施常業詐欺
    犯罪，並恃以掩飾或隱匿因自己實施常業詐欺犯罪所得財物
    」乙節，仍應有不違反其本意之不確定故意（未必故意；間
    接故意）；換言之，本案所涉之「常業詐騙集團」果恃被告
    持交之金融帳戶實施常業詐欺犯罪之事實，顯然不違反被告
    之本意，被告主觀上，當有幫助常業詐欺取財之未必故意，
    客觀上，當有提供金融帳戶施予常業詐欺助力之幫助行為。
    其次，被告在本案足以被評價為犯罪之行為者，僅其交付金
    融帳戶（存摺暨金融卡）予他人使用之行為而已；而自客觀
    以言，被告交付上揭帳戶存摺暨金融卡之初，實非必然已有
    所謂之重大犯罪存在，遑論必然有何重大犯罪所得財物可資
    掩飾、隱匿；況且，被告之上揭所為，在洗錢過程中，僅屬
    靜態行為，倘無其他人提領、轉帳等行為之介入，本案詐騙
    集團實施常業詐欺犯罪所得財物之性質、來源、所在地、所
    有權或其他權利恆無由改變，遑論切斷資金來源與實施常業
    詐欺犯罪者之關聯以遂其妨礙重大犯罪追查之目的！準此以
    言，實施「掩飾」、「隱匿」等洗錢構成要件行為之人，實
    乃將被害人資金匯入被告帳戶，或繼而操作被告帳戶以提領
    、轉帳之人。茲本案既查無證據足以證明被告曾參與提款、
    轉帳等「掩飾」或「隱匿」之洗錢構成要件行為，則被告提
    供金融帳戶（在本案，即上揭存摺及金融卡）之行為，至多
    僅能被評價為對常業詐騙集團「掩飾」或「隱匿」因自己實
    施常業詐欺犯罪所得財物之洗錢行為施予助力之「幫助洗錢
    行為」而已，要非可與已經該當洗錢防制法第2條第1款、第
    2 款之洗錢行為等同視之。更何況，本案亦查無被告主觀上
    有「將詐騙集團『掩飾』、『隱匿』自己犯罪所得之洗錢犯
    罪行為」視為自己犯罪行為之自己共同犯罪意思之積極證據
    ，據此推論，自應認為被告係基於幫助洗錢之不確定故意而
    交付上揭金融帳戶（存摺、印鑑章暨金融卡；施予助力之行
    為），以便利本案所涉之常業詐騙集團遂渠等「掩飾」或「
    隱匿」因自己實施常業詐欺犯罪之所得財物。
(五)、核被告所為，係犯刑法第30條第1項前段、第340條之幫助常
    業詐欺取財罪及刑法第30條第1項前段、洗錢防制法第9條第
    1項之幫助掩飾、隱匿因自己重大犯罪所得財物罪。查陳秀
    姈等人固係本案所涉「常業詐騙集團」實施常業詐欺犯罪之
    被害人，惟其既曾在不知情之情況下，按本案詐騙集團成員
    指示，將自己被詐騙之資金匯入被告帳戶，致切斷贓款與本
    案詐騙集團之直接關聯，並進而妨礙員警根據贓款流向逆推
    追查本案詐騙集團之實際所在，則在客觀上，本案所涉之「
    常業詐騙集團」顯係利用不知情之被害人為渠等著手為本案
    洗錢構成要件之行為，特此指明。又被告前後2次交付如附
    表一所示金融帳戶以幫助他人犯常業詐欺罪之幫助詐欺行為
    及幫助他人掩飾或隱匿該他人因自己常業詐欺犯罪所得財物
    之幫助洗錢行為，均時間緊接，手法相類，所犯復係構成要
    件相同之罪名，顯係基於概括犯意而反覆為之，為連續犯，
    應依修正前刑法第56條規定，以一罪論，並分別加重其刑。
    再者，被告本案之所為，既僅就他人實施構成要件之行為施
    予助力而已，則其自屬幫助犯，應依刑法第30條第2項規定
    ，減輕其刑；被告於本院審理時，就其被訴犯罪事實為有罪
    陳述，並坦承本案幫助洗錢之犯意暨行為，依洗錢防制法第
    9條第5項後段規定，併應就其所犯幫助洗錢罪名遞予減輕其
    刑，並均先加後減之。末以，被告係以一個幫助行為，同時
    幫助本案所涉之詐騙集團成員實施上開二件犯罪（且均有幫
    助犯罪既遂之故意），觸犯構成要件不相同之法條罪名，為
    異種想像競合犯，應依刑法第55條規定，從一較重之幫助常
    業詐欺罪處斷。公訴人雖未就洗錢防制法第9條第1項之幫助
    掩飾、隱匿因自己重大犯罪所得財物罪提起公訴，然該罪與
    起訴幫助常業詐欺罪，屬想像競合犯關係，屬裁判上一罪關
    係，為起訴效力所及，本院自得併予審理，併此敘明。
(六)、本院審酌被告交付上揭存摺暨金融卡予詐騙集團之不明人士
    ，供詐騙集團恃以實施常業詐欺犯罪暨「掩飾」、「隱匿」
    其資金來源、流向，造成犯罪偵查困難，幕後犯罪者得以逍
    遙法外，致使此類犯罪手法層出不窮，嚴重危害交易秩序與
    社會治安，及其智識、犯罪目的、手段尚稱平和、並未實際
    參與詐欺取財犯行之可非難性較小等一切情狀，量處如主文
    所示之刑。
(七)、被告交付予詐騙集團之帳戶存摺及金融卡，核非本案應義務
    沒收之物，且均未據扣案，又無證據證明迄未滅失；兼以按
    諸金融機構常見約款，金融機構所核發之帳戶存摺、金融卡
    ，原則上，均屬金融機構所有（參見大部分金融機構核發金
    融卡之背面約款記載），是以本案而論，本院亦無宣告沒收
    上開帳戶存摺及金融卡之法律依據，況且，本案經披露後，
    上開帳戶早經相關單位列為警示帳戶（犯罪帳戶），而無再
    遭人利用之虞，是倘本院逕為沒收之諭知，核既無助於日後
    相類犯罪之防堵，復僅徒增將來執行之困擾，爰均不予宣告
    沒收，特此說明。
據上論斷，應依刑事訴訟法第273條之1第1項、第299條第1項前
段，洗錢防制法第9條第1項、第5項後段，刑法第11條前段、第
30條第1項前段、第2項、第55條前段，修正前刑法第340條、第
56條，判決如主文。
本案經檢察官丁○○到庭執行職務。
中　　華　　民　　國　　96　　年　　3 　　月　　21　　日
                  刑事第二庭法  官　陳伯厚
以上正本證明與原本無異。
如不服本判決應於收受本判決後10日內向本院提出上訴書狀，其
未敘述上訴理由者，並得於提起上訴後10日內向本院補提理由書
狀（均須按他造當事人之人數附繕本。）「切勿逕送上級法院」
中　　華　　民　　國　　96　　年　　3 　　月　　21　　日
                            書記官  明祖斌
附錄論罪法條：
洗錢防制法第9條
犯第 2 條第 1 款之罪者，處 5 年以下有期徒刑，得併科新臺幣
300 萬元以下罰金。
犯第 2 條第 2 款之罪者，處 7 年以下有期徒刑，得併科新臺幣
500 萬元以下罰金。
法人之代表人、法人或自然人之代理人、受雇人或其他從業人員，
因執行業務犯前二項之罪者，除處罰行為人外，對該法人或自然
人並科以各該項所定之罰金。但法人之代表人或自然人對於犯罪
之發生，已盡力監督或為防止行為者，不在此限。
犯前三項之罪，於犯罪後六個月內自首者，免除其刑；逾六個月者
，減輕或免除其刑；在偵查或審判中自白者，減輕其刑。
修正前刑法第340條
以犯前條之罪為常業者，處1年以上、7年以下有期徒刑，得併科
5千元以下罰金。
　　　　附表一 （被告交給詐騙集團之帳戶）
 ┌──┬───────┬──────────┬──────┬───┐
 │編號│      帳號    │    金融機構        │開戶時間    │ 備註 │
 ├──┼───────┼──────────┼──────┼───┤
 │ 1  │00000000000000│基隆市○○路郵局    │76年12月1日 │      │
 │    │2             │（下稱郵局）        │            │      │
 │    │              │                    │            │      │
 ├──┼───────┼──────────┼──────┼───┤
 │ 2  │00000000000000│上海商業儲蓄銀行基隆│90年4月16日 │      │
 │    │              │分行（下稱上海銀行）│            │      │
 ├──┼───────┼──────────┼──────┼───┤
 │ 3  │00000000000000│安泰商業銀行（下稱安│93年3月1日  │      │
 │    │              │泰銀行）            │            │      │
 ├──┼───────┼──────────┼──────┼───┤
 │ 4  │00000000000   │中國農民銀行大同分行│93年3月2日  │      │
 │    │              │（下稱農民銀行）    │            │      │
 ├──┼───────┼──────────┼──────┼───┤
 │ 5  │00000000000   │中國國際商業銀行成功│93年3月3日  │      │
 │    │              │分行（下稱中國國際商│            │      │
 │    │              │銀）                │            │      │
 ├──┼───────┼──────────┼──────┼───┤
 │ 6  │000000000000  │國泰世華銀行三民分行│93年3月3日  │      │
 │    │              │（下稱國泰世華銀行）│            │      │
 └──┴───────┴──────────┴──────┴───┘
 　　　附表二 （被害人受詐騙之情形）
 ┌──┬────┬─────┬───┬──────────┬───┐
 │編號│時  間  │  地點    │被害人│      詐欺手法      │ 備註 │
 ├──┼────┼─────┼───┼──────────┼───┤
 │ 1  │93年3月6│臺南縣歸仁│陳秀姈│以被害人金融卡遭冒用│      │
 │    │日下午2 │鄉南保郵局│      │為由，要求被害人操作│      │
 │    │時20分  │提款機    │      │提款機，實為轉帳，致│      │
 │    │        │          │      │被害人陷於錯誤，而轉│      │
 │    │        │          │      │帳新臺幣 (下同)191  │      │
 │    │        │          │      │073元至附表一所示中 │      │
 │    │        │          │      │國國際商銀之帳戶。  │      │
 ├──┼────┼─────┼───┼──────────┼───┤
 │ 2  │93年3月7│臺南市小東│卯○○│以要求被害人更改金融│      │
 │    │日晚上7 │路近光明街│      │卡資料為由，要求被害│      │
 │    │時5分   │郵局提款機│      │人操作提款機，實為轉│      │
 │    │        │          │      │帳，致被害人陷於錯誤│      │
 │    │        │          │      │，而轉帳23455元至附 │      │
 │    │        │          │      │表一所示中國國際商銀│      │
 │    │        │          │      │之帳戶。            │      │
 ├──┼────┼─────┼───┼──────────┼───┤
 │ 3  │93年3月7│高雄縣岡山│寅○○│以要求核對被害人金融│      │
 │    │日某時  │鎮○○路彰│      │卡資料避免資料外洩為│      │
 │    │        │化銀行及平│      │由，要求被害人操作提│      │
 │    │        │和路郵局提│      │款機，實為轉帳，致被│      │
 │    │        │款機      │      │害人陷於錯誤，而轉帳│      │
 │    │        │          │      │31350元至附表一所示 │      │
 │    │        │          │      │中國國際商銀之帳戶。│      │
 ├──┼────┼─────┼───┼──────────┼───┤
 │ 4  │93年3月7│臺南縣永康│壬○○│以辦理被害人金融帳戶│      │
 │    │日某時  │市網寮郵局│      │密碼變更為由，要求被│      │
 │    │        │提款機    │      │害人操作提款機，實為│      │
 │    │        │          │      │轉帳，致被害人陷於錯│      │
 │    │        │          │      │誤，而轉帳176471元至│      │
 │    │        │          │      │附表一所示中國國際商│      │
 │    │        │          │      │銀之帳戶。          │      │
 ├──┼────┼─────┼───┼──────────┼───┤
 │ 5  │93年3月7│臺南縣後壁│戌○○│以被害人帳戶存款密碼│      │
 │    │日晚上7 │鄉後壁郵局│      │外洩為由，要求被害人│      │
 │    │時59分  │提款機    │      │操作提款機，實為轉帳│      │
 │    │        │          │      │，致被害人陷於錯誤，│      │
 │    │        │          │      │而轉帳6501元至附表一│      │
 │    │        │          │      │所示中國國際商銀之帳│      │
 │    │        │          │      │戶。                │      │
 ├──┼────┼─────┼───┼──────────┼───┤
 │ 6  │93年3月 │彰化縣彰化│戊○○│以辦理退稅為由，要求│      │
 │    │初某時  │市全興工業│      │被害人操作提款機，實│      │
 │    │        │區華南銀行│      │為轉帳，致被害人陷於│      │
 │    │        │提款機    │      │錯誤，而轉帳1746元至│      │
 │    │        │          │      │附表一所示農民銀行之│      │
 │    │        │          │      │帳戶。              │      │
 ├──┼────┼─────┼───┼──────────┼───┤
 │ 7  │93年3月8│臺南縣新市│辰○○│以被害人金融卡遭盜刷│      │
 │    │日晚上10│鄉郵局提款│      │，要求更改密碼為由，│      │
 │    │時      │機        │      │要求被害人操作提款機│      │
 │    │        │          │      │，實為轉帳，致被害人│      │
 │    │        │          │      │陷於錯誤，而轉帳1027│      │
 │    │        │          │      │35元至附表一所示中國│      │
 │    │        │          │      │國際商銀之帳戶。    │      │
 ├──┼────┼─────┼───┼──────────┼───┤
 │ 8  │93年3月8│臺南縣新市│庚○○│以被害人金融卡遭盜刷│      │
 │    │日晚上10│鄉郵局提款│      │，要求更改密碼為由，│      │
 │    │時      │機        │      │要求被害人操作提款機│      │
 │    │        │          │      │，實為轉帳，致被害人│      │
 │    │        │          │      │陷於錯誤，而轉帳3252│      │
 │    │        │          │      │0元至附表一所示中國 │      │
 │    │        │          │      │國際商銀之帳戶。    │      │
 ├──┼────┼─────┼───┼──────────┼───┤
 │ 9  │93年3月8│臺北市興隆│乙○○│以被害人中獎，需提供│      │
 │    │日下午  │路2段郵局 │      │轉帳帳號為由，要求被│      │
 │    │        │提款機    │      │害人操作提款機，實為│      │
 │    │        │          │      │轉帳，致被害人陷於錯│      │
 │    │        │          │      │誤，而轉帳7822元至附│      │
 │    │        │          │      │表一所示國泰世華銀行│      │
 │    │        │          │      │之帳戶。            │      │
 ├──┼────┼─────┼───┼──────────┼───┤
 │ 10 │93年3月 │臺北市指南│天○○│以被害人金融卡遭盜刷│      │
 │    │11日某時│路1段郵局 │      │，要求更改密碼為由，│      │
 │    │        │提款機    │      │要求被害人操作提款機│      │
 │    │        │          │      │，實為轉帳，致被害人│      │
 │    │        │          │      │陷於錯誤，而轉帳3346│      │
 │    │        │          │      │9元至附表一所示國泰 │      │
 │    │        │          │      │世華銀行之帳戶。    │      │
 ├──┼────┼─────┼───┼──────────┼───┤
 │ 11 │93年3月 │高雄市左營│癸○○│以被害人金融卡遭盜刷│      │
 │    │11日下午│軍區海軍福│      │，要求更改密碼為由，│      │
 │    │10時37分│利中心前提│      │要求被害人操作提款機│      │
 │    │        │款機      │      │，實為轉帳，致被害人│      │
 │    │        │          │      │陷於錯誤，而轉帳2899│      │
 │    │        │          │      │9元至附表一所示安泰 │      │
 │    │        │          │      │銀行之帳戶。        │      │
 ├──┼────┼─────┼───┼──────────┼───┤
 │ 12 │93年3月 │高雄市瑞福│辛○○│以被害人金融卡遭盜刷│      │
 │    │11日下午│街附近郵局│      │，要求更改密碼為由，│      │
 │    │5時30分 │提款機    │      │要求被害人操作提款機│      │
 │    │        │          │      │，實為轉帳，致被害人│      │
 │    │        │          │      │陷於錯誤，而轉帳9999│      │
 │    │        │          │      │9元至附表一所示安泰 │      │
 │    │        │          │      │銀行之帳戶。        │      │
 ├──┼────┼─────┼───┼──────────┼───┤
 │ 13 │93年3月 │臺北縣淡水│亥○○│以被害人金融卡遭鎖碼│      │
 │    │11日晚上│鎮○○街13│      │為由，要求被害人操作│      │
 │    │8時24分 │6號中國信 │      │提款機，實為轉帳，致│      │
 │    │        │託商業銀行│      │被害人陷於錯誤，而轉│      │
 │    │        │提款機    │      │帳59972元至附表一所 │      │
 │    │        │          │      │示安泰銀行之帳戶。  │      │
 ├──┼────┼─────┼───┼──────────┼───┤
 │ 14 │93年3月 │臺北縣中和│丙○○│以辦理退稅為由，要求│      │
 │    │12日16時│市南勢角郵│      │被害人操作提款機，實│      │
 │    │        │局提款機  │      │為轉帳，致被害人陷於│      │
 │    │        │          │      │錯誤，而轉帳29931 元│      │
 │    │        │          │      │至附表一所示農民銀行│      │
 │    │        │          │      │之帳戶。            │      │
 ├──┼────┼─────┼───┼──────────┼───┤
 │ 15 │93年3月 │臺北縣板橋│甲○○│以辦理退稅為由，要求│      │
 │    │12日上午│市○○路臺│      │被害人操作提款機，實│      │
 │    │11時    │新銀行提款│      │為轉帳，致被害人陷於│      │
 │    │        │機        │      │錯誤，而轉帳61871 元│      │
 │    │        │          │      │至附表一所示農民銀行│      │
 │    │        │          │      │之帳戶。            │      │
 ├──┼────┼─────┼───┼──────────┼───┤
 │ 16 │93年3月 │新竹市新竹│子○○│以辦理退稅為由，要求│      │
 │    │17日某時│郵局總局提│      │被害人操作提款機，實│      │
 │    │        │款機      │      │為轉帳，致被害人陷於│      │
 │    │        │          │      │錯誤，而轉帳9863元至│      │
 │    │        │          │      │附表一所示農民銀行之│      │
 │    │        │          │      │帳戶。              │      │
 ├──┼────┼─────┼───┼──────────┼───┤
 │ 17 │93年3月 │彰化縣彰化│未○○│以辦理退稅為由，要求│      │
 │    │18日某時│市大城郵局│      │被害人操作提款機，實│      │
 │    │        │提款機    │      │為轉帳，致被害人陷於│      │
 │    │        │          │      │錯誤，而轉帳29896元 │      │
 │    │        │          │      │至附表一所示農民銀行│      │
 │    │        │          │      │之帳戶。            │      │
 ├──┼────┼─────┼───┼──────────┼───┤
 │ 18 │93年3月 │臺中縣華南│地○○│以辦理退稅為由，要求│      │
 │    │22日上午│銀行清水分│      │被害人操作提款機，實│      │
 │    │9時     │行提款機  │      │為轉帳，致被害人陷於│      │
 │    │        │          │      │錯誤，而轉帳6830元至│      │
 │    │        │          │      │附表一所示農民銀行之│      │
 │    │        │          │      │帳戶。              │      │
 ├──┼────┼─────┼───┼──────────┼───┤
 │ 19 │93年3月 │宜蘭縣利澤│己○○│以辦理退稅為由，要求│      │
 │    │22日某時│郵局提款機│      │被害人操作提款機，實│      │
 │    │        │          │      │為轉帳，致被害人陷於│      │
 │    │        │          │      │錯誤，而轉帳52 12 元│      │
 │    │        │          │      │至附表一所示農民銀行│      │
 │    │        │          │      │之帳戶。            │      │
 ├──┼────┼─────┼───┼──────────┼───┤
 │ 20 │93年3月 │臺北縣中和│巳○○│以辦理退稅為由，要求│      │
 │    │22日下午│市○○街  │      │被害人操作提款機，實│      │
 │    │1時     │7-11便利商│      │為轉帳，致被害人陷於│      │
 │    │        │店內提款機│      │錯誤，而轉帳45957元 │      │
 │    │        │          │      │致附表一所示農民銀行│      │
 │    │        │          │      │之帳戶。　　　　　  │      │
 │    │        │          │      │　　　　　　        │      │
 ├──┼────┼─────┼───┼──────────┼───┤
 │ 21 │93年3月 │臺中市土地│張智凱│以辦理退稅為由，要求│      │
 │    │22日某時│銀行南臺中│      │被害人轉帳，致被害人│      │
 │    │        │分行提款機│      │陷於錯誤，而轉帳1630│      │
 │    │        │          │      │1元至附表一所示農民 │      │
 │    │        │          │      │銀行之帳戶。        │      │
 ├──┼────┼─────┼───┼──────────┼───┤
 │ 22 │93年4月6│板橋市三民│宇○○│以提款卡資料外洩為由│      │
 │    │日晚上10│路1段186號│      │，要求被害人操作提款│      │
 │    │時10分  │三民郵局提│      │機，實為轉帳，致被害│      │
 │    │        │款機      │      │人陷於錯誤，而轉帳10│      │
 │    │        │          │      │4959元至附表一所示郵│      │
 │    │        │          │      │局之帳戶。          │      │
 │    │        │          │      │                    │      │
 ├──┼────┼─────┼───┼──────────┼───┤
 │ 23 │93年4月 │臺南市健康│酉○○│以金融卡及提款卡資料│      │
 │    │14日晚上│路郵局提款│      │外洩為由，要求被害人│      │
 │    │7時30分 │機        │      │操作提款機，實為轉帳│      │
 │    │        │          │      │，致被害人陷於錯誤，│      │
 │    │        │          │      │而分別轉帳109966元、│      │
 │    │        │          │      │143380元至附表一所示│      │
 │    │        │          │      │郵局及安泰銀行之帳戶│      │
 │    │        │          │      │。                  │      │
 ├──┼────┼─────┼───┼──────────┼───┤
 │ 24 │93年5月 │臺北縣平溪│午○○│以被害人金融卡遭盜刷│      │
 │    │22日中午│鄉農會提款│      │，要求更改密碼為由，│      │
 │    │12時    │機        │      │要求被害人操作提款機│      │
 │    │        │          │      │，實為轉帳，致被害人│      │
 │    │        │          │      │陷於錯誤，而轉帳1654│      │
 │    │        │          │      │2元至附表一所示上海 │      │
 │    │        │          │      │銀行之帳戶。        │      │
 ├──┼────┼─────┼───┼──────────┼───┤
 │ 25 │93年5月 │屏東縣萬巒│丑○○│以被害人信用卡遭盜刷│      │
 │    │22日下午│鄉○○路10│      │，需變更資料為由，要│      │
 │    │3時40分 │號萬巒郵局│      │求被害人操作提款機，│      │
 │    │        │提款機    │      │實為轉帳，致被害人陷│      │
 │    │        │          │      │於錯誤，而轉帳78867 │      │
 │    │        │          │      │元至附表一所示上海銀│      │
 │    │        │          │      │行之帳戶。          │      │
 └──┴────┴─────┴───┴──────────┴───┘
